---
title: "Practica"
output: html_document
date: "2022-09-28"
editor_options:
  chunk_output_type: console
---

1. Usando los datos extraídos de https://www.worldometers.info/coronavirus/ sobre el Covid-19 mostrar los 10 países con más muertes.

```{r}
library(foreign)    # Importar bases de datos
library(rvest)      # Scraping web
library(haven)      # Importar bases de datos en otros formatos
library(dplyr)

link<-"https://www.worldometers.info/coronavirus/"
web<-read_html(link)

covid<-html_table(web)
today_covid<-covid[[1]]
View(today_covid)

#today_covid$"#"

covid_country <- filter(today_covid, today_covid$"#" != "NA") 

covid_country %>% select(`Country,Other`, TotalCases, TotalDeaths)

top_deaths <- covid_country %>% mutate(TotalDeaths = gsub(",","",TotalDeaths)) %>% mutate(Deaths = as.numeric(TotalDeaths)) %>% arrange(desc(Deaths))  %>% slice(1:10) %>% select(`Country,Other`, TotalCases, TotalDeaths, Deaths)

```


2. Usando los datos extraídos de https://www.worldometers.info/coronavirus/ sobre el Covid-19 mostrar la mediana de casos activos por millon según continente.

```{r}

covid_country %>% select(`Country,Other`,ActiveCases, Continent)

covid_country <- covid_country %>% mutate(ActiveCases = gsub(",","",ActiveCases)) %>% mutate(IntActiveCases = as.numeric(ActiveCases))

covid_country

covid_country %>% group_by(Continent) %>% summarise(mean = mean(IntActiveCases,na.rm = TRUE), sum = sum(IntActiveCases,na.rm = TRUE), n = n()) %>% arrange(desc(sum))

```

3. Con la encuesta a hogares 2021 calcular el promedio de años de educación, mostrar los resultados por departamento, y dentro de cada departamento por sexo

```{r}
library(dplyr)
library(haven)

EHTEST = read_sav("./data/EH2021_Persona.sav")


View(EHTEST)

EHTEST %>% select(s03a_02)

EHTEST %>% group_by(depto)  %>% summarise(n(), mean(s03a_02a,na.rm = TRUE))

```


```{r}


table(eh21di$s03a_02)

```

4. Graficar en una nube de puntos los años de educación con los ingresos laborales de las personas entre 30 y 50 años. ¿Cuántos casos existen con información completa?
5. Para la base de datos de equipamiento en las encuesta a hogares 2021, realice un pivot wide y luego un pivot long para identificar la tenencia y la cantidad de los 17 item de equipamiento.
6. Calcule el porcentaje de hogares con acceso a internet en la vivienda, diferenciar los resultados según 1) el sexo del jefe/a de hogar y 2) Presencia de al menos un miembro en el hogar de 17 años o menos.

```{r cars}
summary(cars)
```
